【裁判字號】    94,交聲,591
【裁判日期】    950707
【裁判案由】    違反道路交通管理處罰條例聲明異議
【裁判全文】
臺灣桃園地方法院交通事件裁定         94年度交聲字第591號
原處分機關  交通部公路總局新竹區監理所桃園監理站
異  議  人  甲○○
即受處分人
上列受處分人因違反道路交通管理處罰條例事件，對交通部公路
總局新竹區監理所桃園監理站民國94年11月15日桃監裁罰字第裁
52－D0Z164216 號違反道路交通管理事件裁決書，聲明異議，本
院裁定如下：
    主  文
異議駁回。
    理  由
一、聲明異議意旨略以：如附件異議狀所載。
二、按在顯有妨害他車通行之處所，不得停車，道路交通安全規
    則第112 條第9 款定有明文。又汽車駕駛人停車時，在顯有
    妨礙他車通行處所停車者，處新臺幣（下同）600 元以上1,
    200 元以下罰鍰，道路交通管理處罰條例第56條第1 項第5
    款並有明文。
三、經查，本件因異議人即受處分人所使用之車牌號碼QE9 －16
    8 號輕型機車，於民國92年3 月23日下午6 時10分許，停放
    在桃園縣桃園市○○路上，經執行交通違規取締勤務而巡邏
    至該處之員警蔡金生認該機車係在顯有妨害他車通行之處所
    停車，因駕駛人不在場而逕行拍照舉發等情，業經證人乙○
    ○○○於本院調查時證述屬實（見本院95年7 月4 日訊問筆
    錄），異議人復不否認其有於舉發時、地，使用前開機車並
    停放在舉發現場等情不諱（惟辯稱原係停放在機車停車格內
    ，嗣遭人刻意拉出亂停，詳如後述），此外並有桃園縣警察
    局桃警行交字第D0Z164126 號舉發違反道路交通管理事件通
    知單及舉發照片各乙紙附卷可稽。再依舉發照片所示，異議
    人前開機車停車之路段，是雙向單車道之道路，道路中間並
    未劃有黃虛線（依交通標誌標線設置規則第149 條規定第1
    項第2 款規定，黃虛線設於路段中，用以分隔對向車道），
    異議人停放之機車車身實際上幾乎占去該車道寬度之一半左
    右，以照片中異議人機車前方行駛中之吉普車車身寬度比對
    結果，該車道所剩之寬度顯已不足供1 部汽車通行，倘欲行
    經該處之汽車（包括大型車及小型車）勢必將緊鄰道路中間
    甚至跨越路中間侵入對向車道始能通行，徒增他車行駛上之
    不便，且可能危及他車行駛安全，證人乙○○○○於本院訊
    問時亦證稱：「異議人的機車停放的處所接近該向車道的中
    間，其他車輛要經過時，須要閃避機車而駛到對向車道，此
    時對向車道如有來車，2 車就容易發生車禍」等語綦詳，抑
    且依上開舉發照片所示，該處路邊已經依序停放一排機車，
    而舉發違規之時間為下午4 時10分，該處復緊臨學校及賣場
    ，放學及購物人潮相當多，車流量相當大，此亦據證人蔡金
    生證述在卷，足認異議人機車停放處所確已明顯妨害他車通
    行。
四、異議人雖辯稱：其機車本來停在停車格內，下班後發現機車
    被移出停車格，有可能是購物人潮太多，停車格不夠，才被
    人將機車拉出亂停，也有可能是警察為了拼績效金所為云
    云。然查，異議人質疑本件可能是員警為績效始違法舉發一
    節，已據證人即舉發本件交通違規事件員警蔡金生於本院訊
    問時否認在卷（見同上筆錄），且參諸乙○○○○身為執法
    人員，與異議人既素不相識，復無任何宿怨仇隙，衡情證人
    自應無在執行交通勤務中故意誣陷異議人之可能，而況異議
    人既未舉出任何可證明乙○○○○為拼績效而有故意違法告
    發異議人之證據，異議人此部所辯，自無足取。又異議人所
    辯查獲地點因人潮太多，有可能係停車格不夠，伊機車始被
    人拉出亂停云云。惟查，本件為警舉發之東國路上，兩向車
    道路旁都各劃有一整排機車停車格，而舉發當時，異議人機
    車停放處前方不到10公尺處尚有4 、50個空置之機車停放格
    等情，亦經證人蔡金生於本院訊問時證述明確，核與現場舉
    發照片顯示現場兩向車道旁之機車格並非完全停滿之現狀相
    符，稽此，異議人辯稱可能因停車格不夠始遭人將其機車拉
    出云云，顯與前述客觀事實未盡相符，抑且異議人就所謂有
    可能遭他人將其機車自停車格拉出亂停之辯解，復未提出任
    何證據足憑，其所辯該節，實屬其個人臆測推斷之詞。據上
    所陳，異議人空口辯稱其原本將機車停在停車格，係遭人拉
    出亂停云云，自難採取。
五、綜上事證，異議人之上開機車確在顯有妨害他車通行處所停
    車，事證明確，原處分機關依道路交通管理處罰條例第56條
    第1 項第5 款規定，裁罰異議人罰鍰新台幣1,200 元，並無
    不當，異議人猶執陳詞指摘原裁定不當，非有理由，應予駁
    回。
六、依道路交通管理處罰條例第87條第2 項、道路交通案件處理
    辦法第19條，裁定如主文。
中    華    民    國    95    年    7     月    7     日
                        交通法庭法  官  林惠霞
以上正本證明與原本無異。
如不服本裁定，應於裁定送達後5 日內向本院提出抗告狀。
                                書記官  陳恩如
中    華    民    國    95    年    7     月    7     日


司法院資訊處製作；財團法人民間司法改革基金會備份。
